# 请教陈版，终止经营审计如何做？

提问人：yq119612973 时间：2021-01-19 08:05:06
陈版，您好！大家好。目前遇到一个问题，A企业和B企业为 2013 年成立的独立法人公司， 2016 年末A和B将业务合并转至C独立公司，C直至今日持续经营，A和B2017-2020年未发生任何账务。现要将A和B注销，经营终止日选定为2020.12.31日，请问是针对A和B截至2020.12.31的报表进行审计，暨不包含C后续经营事项账务，进行审计吗？还是说要持续关注C公司的经营事项产生的账务？

回答人：chenyiwei
2016 年A、B将业务注入到C之后，是否持有C的股权？如果是，则该项股权投资采用何种方法核算？
理论上，如果A和B持有C的股权，即使不是采用权益法核算，则在此次审计中仍需关注C的财务和经营状况，考虑其对A、B所持有的投资的公允价值或者减值的影响。